# 实质上构成对境外经营净投资的外币货币性项目

提问人：21ershiyi 时间：2022-05-29 15:52:03
相关准则：根据《企业会计准则第 19 号—外币折算》应用指南第四条：“企业编制合并财务报表涉及境外经营的，如有实质上构成对境外经营净投资的外币货币性项目，因汇率变动而产生的汇兑差额，应列入所有者权益”外币报表折算差额”项目；处置境外经营时，计入处置当期损益。”
情况介绍：如果母公司A在境内，记账本位币是人民币，期末其他应付款-子公司B 7000万元人民币（ 4000 万债务+3000万股权转让款，）；子公司B在香港，记账本位币是港币，期末其他应收款—母公司A。A公司作为生产职能，需投入大量的资金购买长期资产，短期无法清偿其他应付款。
问题：请问陈版主陈老师，（ 1 ）上述子公司B期末其他应收款能否视同实质上构成对境外经营净投资的外币货币性项目，在合并报表层面，汇兑损益重分类至其他综合收益？我的理解是如果母公司期末其他应收款-子公司B，子公司B期末有其他应付款-母公司，母公司的债权是长期的，该债权没有明确的清收计划、且在可预见的未来期间不准备收回的，才可以视同实质上构成对境外经营净投资的外币货币性项目。（ 2 ）怎么更好的理解“构成对境外经营净投资”？非常感谢陈老师！

回答人：chenyiwei
由于是境内母公司欠境外子公司款项，故不能作为“实质上构成对境外经营净投资的外币货币性项目”处理。
“实质上构成对境外经营净投资的外币货币性项目”通常是指长期应收项目。比如，企业对被投资单位的长期债权，该债权没有明确的清收计划、且在可预见的未来期间不准备收回的，实质上构成对被投资单位的净投资。

提问人：21ershiyi 时间：2022-06-07 18:09:38
陈版主，想补充一个问题，我们是想规避合并内关联交易产生余额的汇率变动风险，《企业会计准则第 24 号—套期会计》是否可以？谢谢~~
准则规定：第十一条 企业集团内部交易形成的货币性项目的汇兑收益或损失，不能在合并财务报表中全额抵销的，该货币性项目的外汇风险可以在合并财务报表中指定为被套期项目。
企业集团内部很可能发生的预期交易，按照进行此项交易的主体的记账本位币以外的货币标价（即按外币标价），且相关的外汇风险将影响合并利润或损失的，该外汇风险可以在合并财务报表中指定为被套期项目。
问题： 1 、资产负债表日在合并层面是否可以将企业集团内部交易形成的货币性项目的汇兑收益或损失重分类至其他综合收益—现金流量套期储备（现金流量套期损益的有效部分）
2 、适用《套期会计》的前提条件主要是包括哪些?
以上，谢谢陈版主~~，非常感谢

回答人：chenyiwei
不可以。合并报表层面适用套期会计模式的情形不包括内部交易导致的汇率风险。

提问人：21ershiyi 时间：2022-07-02 12:07:01
请问陈版主，上述的股权转让款相关的汇兑损益是否计入非经常性损益？谢谢谢谢~

回答人：chenyiwei
股权转让款相关的汇兑损益一般不认为是非经常性损益。但如果在结算前汇率发生重大异常波动导致该笔款项确认重大汇兑损益，则可能需作为非经。

提问人：21ershiyi 时间：2022-07-06 16:56:42
谢谢陈版主~~ 无论是结算前或者结算中出现金额较大的汇兑收益或者损失，大到可能影响报告使用者的判断，可能可以确认非经是吗？

回答人：chenyiwei
可能会出现这种情况。

提问人：21ershiyi 时间：2022-07-13 00:02:33
陈版主，我再请教一个问题，“影响对报告使用者对公司盈利能力的判断”（基于上述提到判断是否作为非经披露的考虑）
我的观点是：（ 1 ）质的改变，比如上市条件对于非经的规定；
（ 2 ）量的改变，比如净利润的 20 ％和净资产20%以上（主要系考虑很多拟IPO会有以下相关的披露：“上述追溯调 整对公司净利润及净资产的影响数均较小，不存在会计差错更正累积净利润影响 数达到各期净利润的 20%以上，或者累计净资产影响数达到各期末净资产的 20% 以上的情形”），
想请教陈版主，基于判断是否作为非经披露的考虑，您对“影响对报告使用者对公司盈利能力的判断”这句话的具体理解是怎样的，感谢感谢~

回答人：chenyiwei
这个问题还是落实到非经常性损益的定义和特征，即与正常经营业务无关、性质特殊或偶发性、金额影响的重大性。